【裁判字號】    91,易,1559
【裁判日期】    920117
【裁判案由】    偽造文書
【裁判全文】
臺灣臺北地方法院刑事判決                        九十一年度易字第一五五九號
    公  訴  人  臺灣臺北地方法院檢察署檢察官
    被      告  乙○○  男  四.
右列被告因偽造文書案件，經檢察官聲請以簡易判決處刑（九十年度偵字第二二三三
四號），本院認不宜以簡易判決處刑，改依通常程序審理，本院判決如左：
    主  文
乙○○偽造署押，足以生損害於公眾及他人，累犯，處有期徒刑伍月，如易科罰金以
參佰元折算壹日。
偽造如附表所示之署押陸枚、指印肆拾壹枚均沒收。
    事  實
一、乙○○於民國八十五年間因犯非法吸用化學合成麻醉藥品罪，經臺灣基隆地方法
    院於八十五年九月十七日判處有期徒刑六月，如易科罰金以三百元折算一日，而
    於同年十月十四日確定，並於同年十一月二十五日易科罰金執行完畢。詎仍不知
    悔改，於八十五年十二月三日上午一時許，在臺北縣瑞芳鎮○○○○路正貿新村
    十四號五樓其住處，為臺北市政府警察局刑事警察大隊隊員查獲違反麻醉藥品管
    理條例及槍砲彈藥刀械管制條例等案件時，為隱匿其身分以圖規避刑責，竟基於
    偽造署押之犯意，冒稱為其弟「甲○○」，先於附表編號一、二所示之臺北市政
    府警察局扣押證明筆錄（收據）簽名處及更正處，接續偽造「甲○○」之署押四
    枚及按捺指印八枚，再於同日上午六時五十四分許，在臺北市政府警察局偵六隊
    接受詢問時，在警訊筆錄簽名處、更正處及騎縫處，接續偽造「甲○○」之署押
    一枚及按捺指印十二枚，再經警採取尿液後，在標示「甲○○」之臺北市政府警
    察局偵六隊煙毒、麻藥案件編號6810尿液委驗單存根姓名欄上，又接續按捺指印
    一枚，復於翌日即八十五年十二月四日移送臺灣臺北地方法院檢察署時，因未帶
    證件，由移送警員協助在標示「甲○○」之指紋卡片上，接續按捺指印二十枚，
    再於同日下午四時二十六分檢察官訊問後，在訊問筆錄簽名處接續偽造「甲○○
    」之署押一枚，使甲○○有受司法機關偵審之虞，足以生損害於甲○○及司法機
    關對於犯罪偵查之正確性。嗣承辦前揭案件之檢察官依卷內「甲○○」之資料傳
    喚甲○○，甲○○乃於八十六年一月十三日上午十一時十分到庭應訊，並陳明是
    乙○○冒用其名，且提出受保護管束人手冊證明其於八十五年十二月三日在臺灣
    臺北地方法院檢察署向觀護人報到，臺北市政府警察局刑事警察大隊因而調取前
    開指紋卡片，經送內政部警政署刑事警察局比對與該局存檔乙○○役男指紋卡相
    符，而獲悉上情。
二、案經臺北市政府警察局移送臺灣臺北地方法院檢察署檢察官偵查起訴。
    理  由
一、訊據被告乙○○對於右揭事實坦承不諱，核與甲○○及渠等之姐黃碧治、黃碧雪
    供述相符，復有臺北市政府警察局扣押證明筆錄（收據）二份、臺北市政府警察
    局八十五年十二月三日上午六時五十四分警詢筆錄一份、臺北市政府警察局指紋
    卡片一份（以上均附於臺灣基隆地方法院檢察署八十八年度執字第一四六六號卷
    其中臺北市政府警察局刑案偵查卷，均已影印附卷）、臺北市政府警察局偵六隊
    煙毒、麻藥案件編號6810尿液委驗單存根一份（附於臺灣基隆地方法院檢察署八
    十八年度執字第一四六六號卷其中臺灣基隆地方法院八十五年度易字第一四一七
    號卷，已影印附卷）、臺灣臺北地方法院檢察署八十五年十二月三日下午四時二
    十六分偵訊筆錄一份（附於臺灣基隆地方法院檢察署八十八年度執字第一四六六
    號卷其中臺灣臺北地方法院檢察署八十五年度偵字第二七一一六號卷，已影印附
    卷）附卷足憑，又前述指紋卡片上之指印，經送內政部警政署刑事警察局鑑定結
    果，其指紋與被告留存於該局之役男指紋卡相符，此有該局九十年七月十九日（
    九十）刑紋字第一四一九一九號鑑定書在卷可按，足徵被告之自白與事實相符，
    是本件事證明確，被告犯行洵堪認定，應予依法論科。
二、被告偽造「甲○○」之署押及指印，已使甲○○受有刑事追訴之危險，且妨害司
    法機關對於犯罪偵查之正確性，自足以生損害於公眾及他人，核被告所為係犯刑
    法第二百十七條第一項偽造署押罪，又被告偽冒「甲○○」名義按捺之指印，係
    被告用以表示該指印為「甲○○」親自按捺而為者，核其性質仍屬偽造之署押。
    被告為圖規避本件刑責而冒「甲○○」之名應訊，雖先後在如事實欄所載文件偽
    造「甲○○」之簽名及指印，惟其仍屬一犯意接續多次行為，侵害一個法益，應
    為接續犯，屬單純一罪，公訴人認係連續犯容有誤會，附此敘明。被告於八十五
    年間因犯非法吸用化學合成麻醉藥品罪，經臺灣基隆地方法院於八十五年九月十
    七日判處有期徒刑六月，如易科罰金以三百元折算一日，而於同年十月十四日確
    定，並於同年十一月二十五日易科罰金執行完畢，此有臺灣高等法院檢察署刑案
    紀錄簡覆表在卷可按，其於有期徒刑執行完畢後五年內再犯本案有期徒刑以上之
    罪，係屬累犯，應依刑法第四十七條之規定加重其刑。爰審酌被告犯罪後已坦承
    犯行，犯罪動機、目的、手段、所生之危害等及其他一切情狀，量處如主文所示
    之刑。被告行為後，刑法第四十一條業於九十年一月十日修正公布為「犯最重本
    刑為五年以下有期徒刑以下之刑之罪，而受六個月以下有期徒刑或拘役之宣告，
    因身體、教育、職業、家庭之關係或其他正當事由，執行顯有困難者，得以一元
    以上三元以下折算一日，易科罰金。但確因不執行所宣告之刑，難收矯正之效，
    或難以維持法秩序者，不在此限。」「併合處罰之數罪，均有前項情形，其應執
    行之刑逾六月者，亦同。」並於同年月十二日生效，事涉刑之執行，爰依修正後
    刑法第四十一條第一項前段規定諭知易科罰金之折算標準。
三、偽造如附表所示之「甲○○」署押六枚、指印四十一枚，不問屬於犯人與否，均
    應依刑法第二百十九條宣告沒收。
四、至被告另於八十六年六月二十日中午一時四十分許，在臺北市○○區○○路一六
    六巷十弄二十號二樓曾華仁住處執行搜索時，將變造之王清祥身分證持交警方，
    表明其為「王清祥」，並於「搜索扣押證明筆錄」扣押物品備註欄處偽造王清祥
    之署押，並捺指印一枚，再於同日下午六時五十分應訊，在警詢筆錄、黏貼尿液
    瓶罐之封緘條上偽造「王清祥」署押並捺指印等情，經臺灣士林地方法院於八十
    七年六月二十六日以八十七年度訴字第四三一號判處有期徒刑六月確定，惟此行
    為時間與本案行為時間相距七個月，且被告於本案係冒用其弟甲○○之名，於前
    揭案係冒用王清祥之名，難認被告偽造甲○○、王清祥之署押，是出於一個犯罪
    意思，基於概括犯意而為，本案即無得與前揭案構成連續犯，而為前案既判力效
    力所及，附此敘明。
五、本件係檢察官聲請以簡易判決處刑之案件，因被告所犯之罪不合刑事訴訟法第四
    百四十九條所定得以簡易處刑之案件，本院改用通常程序審判之。
據上論斷，應依刑事訴訟法第四百五十二條、第二百九十九條第一項前段、刑法第二
條第一項前段、第二百十七條、第四十七條、第四十一條第一項前段、第二百十九條
，罰金罰鍰提高標準條例第二條判決如主文。
本案經檢察官盧筱筠到庭執行職務
中    華    民    國      九十二      年      一      月      十七      日
                                      臺灣臺北地方法院刑事第四庭
                                          法  官  陳  嘉  琪
右正本證明與原本無異。
如不服本判決，應於判決送達後十日內，向本院提出上訴狀。
                  書記官  林  素  霜
中    華    民    國      九十二      年      一      月      二十      日
附錄法條：
中華民國刑法第二百一十七條
 (偽造盜用印章印文或署押罪)
偽造印章、印文或署押，足以生損害於公眾或他人者，處三年以下有期徒刑。
盜用印章、印文或署押，足以生損害於公眾或他人者，亦同。


司法院資訊處製作；財團法人民間司法改革基金會備份。
